【裁判字號】    97,抗,720
【裁判日期】    970523
【裁判案由】    強制執行
【裁判全文】
臺灣高等法院民事裁定                   97年度抗字第720號
抗  告  人  乙○○
抗告人與相對人甲○○間，因強制執行事件，對於中華民國97年
3月21日臺灣板橋地方法院97年度執字第13812號所為裁定，提起
抗告，本院裁定如下：
    主  文
原裁定廢棄。
    理  由
一、按：「強制執行依其他依法律之規定，得為強制執行之執行
    名義為之。」、「債權人聲請執行，而陳明債務人現無財產
    可供執行者，執行法院得逕行發給憑證。」強制執行法第 4
    條第1項第6款、第27條第2項分別定有明文。
二、抗告人於原法院聲請意旨略以：抗告人與債務人甲○○間給
    付票款強制執行事件，原法院於民國(以下同)92年 2月12日
    核發92年民執明字第4139號債權憑證之執行名義在案，惟迄
    今猶查無可供執行之財產，為此，求為核發債權憑證等語。
三、查抗告人於97年2月4日檢附財政部臺北市國稅局95年度綜合
    所得稅各類所得資料清單、及原法院於92年 2月12日所核發
    、載明「茲依強制執行法第27條規定發給債權憑證，以後發
    現其有可供強制執行之財產時，得提出本憑證聲請強制執行
    。」之92年民執明字第4139號債權憑證，具狀聲請發給債權
    憑證；經核原法院於92年 2月12日所核發、載明「茲依強制
    執行法第27條規定發給債權憑證，以後發現其有可供強制執
    行之財產時，得提出本憑證聲請強制執行。」之92年民執明
    字第4139號債權憑證，即強制執行法第4條第1項第 6款所謂
    「其他法律之規定得為強制執行名義者。」之執行名義，且
    抗告人已於聲請狀敘明「詎迄今猶查無可供執行之財產。」
    ，並檢附財政部臺北市國稅局95年度綜合所得稅各類所得資
    料清單為憑，核與強制執行法第27條第 2項之規定，尚無不
    合。
四、原法院以「按票據係完全的有價證券，即表彰具有財產價值
    之私權的證券，其權利之發生、移轉或行使，均與票據有不
    可分離之關係，執有票據，始得主張該票據上所表彰之權利
    。故主張票據債權之人，應執有票據始可，如其未執有票據
    ，不問其原因為何，均不得主張該票據權利。故縱然以票據
    取得執行名義，因清償、轉讓或其他原因喪失票據之占有，
    無法或拒絕提出於執行法院，即屬法定要件之欠缺，是以本
    票准許強制執行之裁定為執行名義聲請強制執行者，除應提
    出裁定正本及該裁定已合法送達於債務人之證明外，並應提
    出該本票原本，以證明抗告人係執票人而得行使票據權利，
    不得僅以該執行名義聲請強制執行，是未提出本票原本，應
    認聲請強制執行之程序有欠缺，應不得逕以核發債權憑證，
    經原法院限期補正逾期未補正等」為由，裁定駁回抗告人之
    聲請，固非無見；惟查本件抗告人係以原法院所核發之債權
    憑證為執行名義聲請核發債憑證，已如前所述；抗告人之票
    據權利，是否因清償、轉讓或其他原因喪失票據之占有，係
    屬實體問題非執行法院所得審究，債務人非不得依強制執行
    法第14條第 2項之規定，提起債務人異議之訴，原法院逕以
    抗告人未提出本票原本為由，裁定駁回其聲請容有未恰；抗
    告意旨指摘原裁定不當，求予廢棄，非無理由，應由本院予
    以廢棄，發回原法院另為適法之處理。至於抗告人另於抗告
    意旨陳明原法院92年度執字第4139號強制執行事件，未發還
    本件之本票原本等語；惟查本院函調原法院92年度執字第41
    39號強制執行事件卷，經查閱全卷，抗告人於92年 1月27日
    檢附原法院86年度票字第7423號裁定正本、及確定證明書，
    具狀聲請強制執行，並敘明債務人並無任何財產可供執行，
    聲請核發債權憑證，原法院即於同年 2月12日核發92年民執
    明字第4139號之債權憑證，並無抗告人檢附本件之本票，有
    原法院92年度執字第4139號清償票款強制執行卷足稽，應予
    敘明。
五、據上論結，本件抗告為有理由，依強制執行法第30條之 1、
    民事訴訟法第民事訴訟法第492條之規定，裁定如主文。
中    華    民    國    97    年     5    月    23    日
                    民事第五庭
                        審判長法  官  魏麗娟
                              法  官  蔡芳齡
                              法  官  陳博享
正本係照原本作成。
不得再抗告。
中    華    民    國    97    年    5     月    26    日
                              書記官  鄭靜如


司法院資訊處製作；財團法人民間司法改革基金會備份。
